臺灣士林地方法院刑事判決　　　　　　　　　　　　　九十一年度易字第二一號
　　公　訴　人　臺灣士林地方法院檢察署檢察官
　　被　　　告　乙○○
右列被告因偽造貨幣案件，經檢察官聲請簡易判決處刑（九十年度偵字第七七○○號
），本院認不宜以簡易判決處刑，改依通常程序審理判決如左：
    主  文
乙○○收受後方知為偽造之通用紙幣而仍行使，處罰金肆仟元，如易服勞役以參佰元
折算壹日。
扣案偽造之壹仟元通用紙幣陸張（號碼皆為ＦＭ五二一九七九ＵＧ）均沒收。
    事  實
一、乙○○於民國九十年五、六月間某日，從不知姓名的人手中取得偽造之新台幣一
    千元通用紙幣六張（號碼皆為ＦＭ五二一九七九ＵＧ），於收受後方知為偽造，
    仍基於行使的犯意，於同年七月二十四日上午八點四十分左右，拿前述偽造的一
    千元紙幣六張，到台北市○○區○○路八十五巷二號南港郵局第五支局（下稱南
    港郵局）辦理存款，經行員甲○○發現報警當場查獲，並扣得偽造的千元通用紙
    幣六張。
二、案經台北市政府警察局南港分局報告台灣士林地方法院檢察署檢察官偵查起訴。
    理  由
一、被告乙○○雖然承認有在前述時間拿三萬元去南港郵局存款的事實，但是否認犯
    罪，並辯稱這六張可能是合會會員拿來繳會款或兒子給他的零用錢或是他賣菜時
    客人交付，不知道其中六張一千元是偽鈔，如果知道是偽鈔，拿去買車西就好了
    等語。惟查：
  (一)扣案的六張紙幣，雖然都是以彩色噴墨方式仿印，無隱藏字，以壓凸方式仿凹版
    印紋凸起效果，紙質與真鈔不同，無水印，安全線以燙印箔膜（含面額數字）方
    式仿鈔券正面五段裸露部分，無折光變色效果，左下角之一○○○面額數字，無
    折光變色反應，經中央印製廠鑑定均屬偽造，有中央銀行發行局九十年十一月十
    三日（九○）台央發自第○三○○五八九三九號函附卷可證。
  (二)被告於南港郵局存款時，立即為郵局職員甲○○發覺，業經證人甲○○於警訊時
    證稱該六張仟元均同一編號，且金屬線為粘賠上去，紙質亦有差別。又於本院調
    查時結證說：當天存戶是拿三萬元仟元鈔來存款，我是把三萬元打開用手點，我
    常在摸錢，所以會感覺出來是偽鈔，偽鈔沒有浮水印，紙質也有差，面額仰角十
    五度無法看到一千元字樣，另外金屬線也不同，我跟他講有好幾張偽鈔，要通報
    ，後來警察就來了，被告面無表情，他不回應我的話，也不覺得驚訝，跟一般人
    不一樣等語。
  (三)被告於供稱扣案六張偽鈔是合會會員所繳互助會款或在市場賣菜時民眾所給或兒
    子所給，而且是在將近一個月的時間內湊足三萬元，足見其來源及時間不一。然
    查扣案六張偽鈔號碼卻都相同，偽造手法也是相同，應屬同一來源。被告所辯顯
    違經驗法則，純係推卸責任的說法，不足採信。被告犯行足以認定，應依法論罪
    科刑。
二、核被告所為，係犯刑法第一百九十六條第二項之行使偽造通用紙幣罪。爰審酌被
    告之品行、犯罪之動機、目的係貪圖小利、手段尚屬輕微、所生危害尚非嚴重及
    被告否認犯罪等一切情狀，量處如主文所示之刑，並諭知易服勞役之標準。扣案
    偽造之一千元通用紙幣六張（號碼皆為ＦＭ五二一九七九ＵＧ），依刑法第二百
    條規定宣告沒收。
據上論斷，依刑事訴訟法第四百五十二條、第二百九十九條第一項前段，刑法第一百
九十六條第二項、第四十二條第二項、第二百條，罰金罰鍰提高標準條例第一條前段
、第二條判決如主文。
本案經檢察官陳文哲到庭執行職務
中      華      民      國      九十一      年      八    月    十四    日
                                    臺灣士林地方法院刑事第二庭
                                        法  官  李  建  忠
右正本證明與原本無異。
如不服本判決，應於判決送達後十日內，向本院提出上訴狀。
                                        書記官  曾  韻  蒔
中      華      民      國      九十一      年      八    月    十五    日
附錄本案論罪法條全文
中華民國刑法第一百九十六條第二項
收受後方知為偽造、變造之通用貨幣、紙幣、銀行券而仍行使，或意圖供
行使之用而交付於人者，處五百元以下罰金。
